【裁判字號】    95,易,1358
【裁判日期】    951222
【裁判案由】    違反毒品危害防制條例
【裁判全文】
臺灣臺南地方法院刑事判決              95年度易字第1358號
公  訴  人  臺灣臺南地方法院檢察署檢察官
被      告  甲○○
上列被告因違反毒品危害防制條例案件，經檢察官提起公訴（九
十五年度毒偵字第二二六七號），被告於準備程序中為有罪之陳
述，本院合議庭裁定由受命法官獨任進行簡式審判程序，判決如
下：
    主  文
甲○○施用第二級毒品，累犯，處有期徒刑壹年。
扣案第二級毒品安非他命壹包內之安非他命（毛重零點肆公克）
沒收銷燬；外包裝壹個沒收。
    事  實
一、甲○○前分別於民國（以下同）九十一年及九十二年間，因
    違反毒品危害防制條例案件，經本院依序判處有期徒刑六月
    、十月確定，二案接續執行後，於九十四年二月二十二日執
    行完畢。
二、甲○○前於八十九年間，因違反毒品危害防制條例案件，經
    觀察勒戒後，認有繼續施用毒品傾向，經本院裁定令入戒治
    處所施以強制戒治，於八十九年六月二日停止戒治，付保護
    管束出監，於九十年一月六日保護管束期滿未經撤銷，依法
    視為強制戒治執行完畢，並經臺灣臺南地方法院檢察署檢察
    官以九十年度戒毒偵字第一０五號為不起訴處分確定。復於
    九十一年間，再因違反毒品危害防制條例案件，再依本院九
    十一年度毒聲字第三六六號裁定送強制戒治後，於九十二年
    三月七日因停止戒治付保護管束出所。嗣因保護管束期間違
    反保護管束情節重大，經本院裁定撤銷停止戒治，令入戒治
    處所施以強制戒治，於九十二年十一月二十九日執行完畢。
三、詎甲○○不知悔改，於前次強制戒治執行完畢釋放後五年內
    ，復基於反覆施用第二級毒品海洛因之集合犯意，自九十五
    年七月底某日起至九十五年八月三十日凌晨零時二十分止，
    在臺南縣永康市某不詳地點及臺南市東區精忠三村之住處等
    地，以將第二級毒品安非他命置於吸食器內點火燒烤後吸食
    其煙之方式，施用第二級毒品多次。嗣於九十五年八月三十
    日晚上十時三十五分許，在臺南市東區精忠三村一０五七號
    前為警查獲，並扣得第二級毒品安非他命一包（含袋重零點
    肆公克）。
四、案經臺南市警察局第一分局報請臺灣臺南地方法院檢察署檢
    察官偵查起訴。
    理  由
一、本案被告甲○○所犯係死刑、無期徒刑、最輕本刑為三年以
    上有期徒刑以外之罪，亦非屬高等法院管轄之第一審案件，
    其於準備程序程序進行中就被訴事實為有罪之陳述，經法官
    告知簡式審判程序之旨，並聽取公訴人及被告之意見後，由
    合議庭裁定進行簡式審判程序，故不受同法第一百五十九條
    第一項、第一百六十一條之二、第一百六十一條之三、第一
    百六十三條之一及第一百六十四條至第一百七十條所規定證
    據能力認定及調查方式之限制，合先敘明。
二、上揭犯罪事實，迭據被告於警詢、偵訊、本院準備程序及審
    理中自白不諱，且其所採尿液經送驗結果，確呈甲基安非他
    命陽性反應，有長榮大學九十五年九月十三日確認報告、尿
    液送驗對照表各一紙在卷可稽，足認被告上開自白與事實相
    符，堪以採信。被告前於八十九年間，因違反毒品危害防制
    條例案件，經觀察勒戒後，認有繼續施用毒品傾向，經本院
    裁定令入戒治處所施以強制戒治，於八十九年六月二日停止
    戒治，付保護管束出監，於九十年一月六日保護管束期滿未
    經撤銷，依法視為強制戒治執行完畢，並經臺灣臺南地方法
    院檢察署檢察官以九十年度戒毒偵字第一０五號為不起訴處
    分確定。復於九十一年間，再因違反毒品危害防制條例案件
    ，再依本院九十一年度毒聲字第三六六號裁定送強制戒治後
    ，於九十二年三月七日因停止戒治付保護管束出所。嗣因保
    護管束期間違反保護管束情節重大，經本院裁定撤銷停止戒
    治，令入戒治處所施以強制戒治，於九十二年十一月二十九
    日執行完畢各節，有臺灣高等法院被告前案紀錄表、臺灣臺
    南地方法院檢察署刑案資料查註紀錄表在卷可參，是被告於
    前次強制戒治執行完畢釋放後五年以內再犯本件施用毒品之
    犯行堪以認定，應依法論科。
三、按修正後之刑法刪除第五十六條關於連續犯之規定，有關刪
    除連續犯規定之修正理由已有「至連續犯之規定廢除後，對
    於部分習慣犯，例如竊盜、吸毒等犯罪，是否會因適用數罪
    併罰而使刑罰過重產生不合理之現象一節，在實務運用上應
    可參考德、日等國之經驗，委由學界及實務以補充解釋之方
    式，發展接續犯之概念，對於合乎『接續犯』或『包括的一
    罪』之情形，認為構成單一之犯罪，以限縮數罪併罰之範圍
    ，用以解決上述問題」之說明（刑法第五十六條修正理由第
    四點參照）。且按刑事法若干犯罪行為態樣，本質上原具有
    反覆、延續實行之特徵，立法時既予特別歸類，定為犯罪構
    成要件之行為要素，則行為人基於概括之犯意，在密切接近
    之一定時、地持續實行之複次行為，倘依社會通念，於客觀
    上認為符合一個反覆、延續性之行為觀念者，於刑法評價上
    ，即應僅成立一罪。學理上所稱「集合犯」之職業性、營業
    性或收集性等具有重複特質之犯罪均屬之，例如經營、從事
    業務、收集、販賣、製造、散布等行為概念者是，亦有最高
    法院九十五年度臺上字第一０七九號判決意旨可資參照。本
    案被告在特定期間內多次施用海洛因、安非他命犯行，符合
    舊法對於連續犯規定強調「概括犯意」及「罪名同一」之主
    、客觀要件，原得依修正前刑法第五十六條連續犯之規定論
    以裁判上一罪，但新法已將連續犯之規定廢除，而對於具有
    反覆實施特性、具有犯罪依賴性之犯罪行態者，例如吸毒等
    ，若適用數罪併罰，將使刑罰過重產生不合理之現象，因此
    實有限縮數罪併罰範圍，發展「接續犯」或「包括一罪」概
    念之必要，已如前述，本案被告既自承反覆、持續的施用毒
    品，且觀諸卷附臺灣高等法院被告前案紀錄表可知，被告自
    七十七年起即有違反麻醉藥品管理條例及違反毒品危害防制
    條例前科，經送觀察勒戒及強制戒治，復於本案因施用第二
    級毒品遭查獲，顯見被告確有施用毒品之慣行。揆諸前揭說
    明，為「集合犯」之包括一罪。
四、查安非他命係屬毒品危害防制條例第二條第一項第二款所列
    之第二級毒品。核被告所為，係犯毒品危害防制條例第十條
    第二項施用第二級毒品罪。被告施用前後持有第二級毒品之
    低度行為，應為其施用之高度行為所吸收，不另論罪。被告
    有如事實欄所示之前科，其於有期徒刑執行完畢後五年以內
    ，再故意犯本件有期徒刑以上之罪，為累犯，應加重其刑。
    審酌被告曾因施用毒品案件，經強制戒治及科刑後，仍為本
    件施用毒品之行為，未見悔意，戒癮之意志力甚為薄弱，惟
    犯後尚知坦承犯行，犯後態度堪認良好等一切情狀，量處如
    主文所示之刑。扣案之安非他命一包內之安非他命，既屬第
    二級毒品，不問屬於被告所有與否，應依毒品危害防制條例
    第十八條第一項前段之規定宣告沒收銷燬之。至扣案毒品之
    外包裝一個，係用於包裹毒品，防其裸露、潮濕，便於攜帶
    施用，係被告所有供施用安非他命所用之物，爰依刑法第三
    十八條第一項第二款之規定宣告沒收。
據上論斷，應依刑事訴訟法第二百七十三條之一第一項、第二百
九十九條第一項前段，毒品危害防制條例第十條第二項、第十八
條第一項前段，刑法第十一條前段、第四十七條第一項、第三十
八條第一項第二款判決如主文。
本案經檢察官乙○○到庭執行職務。
中    華    民    國    95    年    12    月    22    日
                  刑事第十三庭  法  官  林英志
以上正本證明與原本無異。
如不服本判決，應於判決送達後10日內，向本院提出上訴狀。
                                書記官  王惠珠
中    華    民    國    95    年    12    月    22    日
附錄本案論罪科刑法條全文：
毒品危害防制條例第十條第二項：
施用第二級毒品者，處三年以下有期徒刑。


司法院資訊處製作；財團法人民間司法改革基金會備份。
